臺灣臺中地方法院刑事裁定
111年度聲字第1025號
聲  請  人  臺灣臺中地方檢察署檢察官
受  刑  人  林原興





上列聲請人因受刑人數罪併罰有二裁判以上，聲請定其應執行之
刑（111年度執聲字第713號、111年度執字第2789號），本院裁
定如下：
    主    文
林原興所犯如附表所示之罪，所處如附表所示之刑，應執行有期
徒刑參年拾壹月。
    理    由
一、聲請意旨略以：受刑人林原興犯數罪，先後經判決確定如附
    表，應依刑法第53條、第51條第5款，定應執行之刑，爰依
    刑事訴訟法第477條第1項之規定聲請裁定。
二、按數罪併罰，有2裁判以上者，依刑法第51條規定，定其應
    執行之刑，刑法第53條定有明文。又數罪併罰，分別宣告其
    罪之刑，宣告多數有期徒刑者，於各刑中之最長期以上，各
    刑合併之刑期以下，定其刑期，但不得逾30年，刑法第51條
    第5 款亦定有明文。復按法律上屬於自由裁量之事項，有其
    外部性界限及內部性界限，並非概無拘束。依據法律之具體
    規定，法院應在其範圍選擇為適當之裁判者，為外部性界限
    ；而法院為裁判時，應考量法律之目的，及法律秩序之理念
    所在者，為內部性界限，法院為裁判時，二者均不得有所踰
    越（最高法院80年度台非字第473號判決意旨參照）。在數
    罪併罰，有二裁判以上，定其應執行之刑時，固屬於法院自
    由裁量之事項，然仍應受前揭外部性界限及內部性界限之拘
    束（最高法院92年度台非字第227號判決要旨參照）。再以
    刑罰之科處，應以行為人之責任為基礎，考量人之生命有限
    ，刑罰對被告造成之痛苦程度，係以刑度增加而生加乘效果
    ，而非等比方式增加，如以實質累加方式執行，刑責恐將偏
    重過苛，不符現代刑事政策及刑罰之社會功能，故透過定應
    執行刑程序，採限制加重原則，授權法官綜合斟酌被告犯罪
    行為之不法與罪責程度、各罪彼此間之關聯性（例如數罪犯
    罪時間、空間、各行為所侵害法益之專屬性或同一性、數罪
    對法益侵害之加重效應等）、數罪所反應被告人格特性與傾
    向、對被告施以矯正之必要性等，妥適裁量最終具體應實現
    之刑罰，以符罪責相當之要求。因此，法院於酌定執行刑時
    ，應體察法律恤刑之目的，為妥適之裁量，俾符合實質平等
    原則（最高法院105年度台抗字第626號裁定意旨參照）。
三、經查：
　　受刑人林原興因詐欺、毒品危害防制條例等案件（詳如附表
    所示），先後經臺灣高等法院臺中分院及本院判處如附表所
    示之刑，均經分別確定在案，其中如附表編號1至3所示部分
    ，經臺灣高等法院臺中分院以110 年度上更一字第39號判決
    判處有期徒刑1年10月、1年8月、1年6月，定應執行有期徒
    刑2年10月，經最高法院以110台上字第5249號判決駁回上訴
    確定，編號4所示部分經本院以109年度訴字第2642號判決判
    處有期徒刑1年4月確定，有臺灣高等法院被告前案紀錄表及
    如附表所示之判決各1份在卷可憑。茲檢察官聲請定其應執
    行之刑，本院審核認聲請為正當，應定其應執行之刑。本院
    審酌定應執行刑，除不得逾越刑法第51條第5款所定法律之
    外部界限，即不得重於如附表編號1至4所示4罪加計之總和
    （有期徒刑6年4月）；亦應受內部界限之拘束，即不得重於
    附表編號1至3已定執行刑有期徒刑2年10月，加計附表編號4
    宣告刑有期徒刑1年4月後之總和（有期徒刑4年2月）。考量
    受刑人就附表編號1至3之詐欺犯罪與編號4違反毒品危害防
    制條例之罪，所犯罪名、罪質與保護之法益、犯行模式均不
    同，揆諸前開法律見解，倘就其刑度予以實質累加尚與現代
    刑事政策及刑罰之社會功能不符，茲審酌上情，兼衡被告所
    犯各罪之法律之目的、違反之嚴重性及貫徹刑法量刑公平正
    義理念，爰就附表所示各罪定其應執行之刑如主文所示。
四、爰依刑事訴訟法第477條第1項，刑法第53條、第51條第5款
    ，裁定如主文。
中　　華　　民　　國　　111 　年　　3 　　月　　31　　日
                    刑事第九庭  法  官  彭國能
以上正本證明與原本無異。
如不服本裁定，應於收受送達後5日內向本院提出抗告狀。（應
附繕本）
                                書記官  陳宇萱
中　　華　　民　　國　　111 　年　　3 　　月　　31　　日
附表：受刑人林原興定應執行之刑案件一覽表
編　　　　　號  1 2 3 罪　　　　　名  詐欺 詐欺 詐欺 宣　　告　　刑  有期徒刑1年10月 有期徒刑1年8月 有期徒刑1年6月 犯　罪　日　期  107年11月13日 107年11月13日 107年11月13日 偵查(自訴)機關年　度　案　號  臺中地檢108年度偵字第3627號等 臺中地檢108年度偵字第3627號等 臺中地檢108年度偵字第3627號等 最後事實審 法　　院 中高分院 中高分院 中高分院  案　　號 110年度上更一字第39號 110年度上更一字第39號 110年度上更一字第39號  判決日期 110年3月31日 110年3月31日 110年3月31日 確定判決 法　　院 最高法院 最高法院 最高法院  案　　號 110年度台上字第5249號 110年度台上字第5249號 110年度台上字第5249號  判決日期 110年9月9日 110年9月9日 110年9月9日 是否為得易科罰金之案件      否     否     否   備       註  臺中地檢110年度執字第11601號 臺中地檢110年度執11601號 臺中地檢110年度執字第11601號   編號1-3定應執行有期徒刑2年10月（已發監執行）   

編　　　　　號  4   罪　　　　　名  毒品危害防制條例   宣　　告　　刑  有期徒刑1年4月   犯　罪　日　期  109年7月2日   偵查(自訴)機關年　度　案　號  臺中地檢109年度偵字第22246號等   最後事實審 法　　院 臺中地院    案　　號 109年度訴字第2642號    判決日期 110年8月10日   確定判決 法　　院 臺中地院    案　　號 109年度訴字第2642號    判決日期 110年11月17日   是否為得易科罰金之案件      否     備     註  臺中地檢111年度執字第2789號（已發監執行）